# 关于旅游产业促进基金的财务核算

提问人：shibinchen 时间：2017-11-14 18:03:43
请教陈版：关于旅游产业促进基金的财务核算 我公司为国有（省旅游局）控股的旅游集团公司。经省政府批准，设立省旅游产业促进基金（母基金），母基金规模为 10 亿元，省级财政委托我公司作为财政出资人出资 2 亿元作为劣后级，社会资本A认缴 1 亿元、社会资本B认缴 1 亿元、其他社会资本共同认缴 6 亿元作为优先级；基金暂定存续期限 10 年，其中投资期 8 年，退出期 2 年。投资期届满后作为回收期，回收期内不得再对外进行投资。 基金管理人由我公司、社会资本A、社会资本B共同组建，根据市场化原则，负责基金的募、投、管、退； 风险控制委员会由省旅游局、基金管理人和其他合伙人共同委派代表组成； 投资决策委员会由省旅游局、基金管理人和其他合伙人共同委派代表组成，投资决策委员会实行简单多数票赞成通过制，决定基金的最终投向。 作为引导性质的母基金，联合社会资本主要投向省内旅游相关领域设立的子基金。母基金设立后，基金管理人代表母基金公开选择子基金投资合伙人，并参与共同组建或选择子基金管理人团队，负责子基金的募、投、管、退。 运作模式，基金采用有限合伙制，我公司代表财政所投资金作为劣后级，社会资本所投资资金作为优先级，通过社会投资人优先分红、财政出资收益适当让利等措施，更多吸引社会资本支持全省旅游产业发展。为进一步整合全省旅游资源，根据实际情况，我公司对社会资本所投资基金进行到期回购。 请问：（ 1 ）我公司收到同财政出资 2 亿元时如何进行会计处理？ （ 2 ）子基金按30%以股权投资的形式对外进行了投资，我公司承诺五年后按原始投资金额对社会投资人的投资进行回购，对此我公司如何进行账务处理？

回答人：chenyiwei
1 、根据财政拨款批文，计入负债或者资本公积，或者也可能需要增加你公司的国家资本金。 2 、应在子基金完成对外投资时，你公司按 5 年后需支付的回购款的折现值确认为一项长期应付款，同时确认对被投资标的企业的长期股权投资成本。